【裁判字號】    92,簡上,39
【裁判日期】    921119
【裁判案由】    給付票款
【裁判全文】
臺灣花蓮地方法院民事判決  九十二年度簡上字第三九號
    上  訴  人  甲○○
    訴訟代理人  乙○○
    被上訴人    丙○○
右當事人間請求給付票款事件，上訴人對於中華民國九十二年五月二十三日本院花蓮
簡易庭九十二年度花簡字第五八號第一審判決提起上訴，本院判決如左：
    主  文
上訴駁回。
第二審訴訟費用由上訴人負擔。
    事  實
甲、上訴人方面：
  一、聲明：(一)原判決廢棄。
            (二)被上訴人在第一審之訴駁回。
  二、陳述：除與原審判決書所載者相同茲予引用外，補稱：兩造間確無系爭票據之
      債權債務關係存在，如被上訴人確實有交付新台幣（下同）三十萬元，應就此
      部分證明所述屬實，如其根本未交付系爭款項，而取得系爭票據，則依票據法
      第十三條後段規定及第十四條規定，其不需負擔全部票款之責任。
  三、證據：援用原審之立證方法。
乙、被上訴人方面：
  一、聲明：駁回上訴。
  二、陳述：除與原審判決書所載者相同茲予引用外，補稱：訴外人陳雲得持系爭票
      據向其調三十萬元，其已交付三十萬元給陳雲得，故其依票據關係可向上訴人
      請求給付全部票款。
  三、證據：援用原審之立證方法外，並聲請訊問證人陳雲得。
    理  由
一、本件被上訴人於原審起訴主張：其持有由上訴人所簽發，訴外人陳雲得背書，票
    載發票日為民國九十一年十二月三十一日，面額新台幣（下同）三十萬元之支票
    一張，屆期提示竟遭退票，為此基於票據法律關係，請求上訴人給付三十萬元及
    自九十一年十二月三十一日起至清償日止，按年息百分之六計算之利息。上訴人
    則以：系爭支票確為其所簽發，但係授權訴外人潘乾坤代為調現，事後潘乾坤僅
    交付十萬元，潘乾坤則拿走其餘二十萬元，故其僅願意給付被上訴人十萬元，超
    過部分不願負擔等語置辯。
二、按在票據上簽名者，依票上所載文義負責；又票據債務人不得以自己與發票人或
    執票人之前手間所存抗辯之事由對抗執票人，票據法第五條第一項、第十三條前
    段分別定有明文。被上訴人起訴主張之事實，業據其提出支票及退票理由單各一
    張為證，且為上訴人所不爭執，堪信為真實。證人陳雲得復證稱：系爭支票係潘
    乾坤向伊借款三十萬元之時所交付，伊有交付三十萬元給潘乾坤，伊後來持系爭
    支票向被上訴人借款三十萬元，並於支票上背書等語，故亦無證據證明被上訴人
    取得系爭票據係出於惡意或重大過失，或以無對價或以不相當之對價取得，自無
    票據法第十三條但書、第十四條之適用，揆諸前揭說明，上訴人自應依票據上所
    載之文義負責。從而，被上訴人依票據關係，請求上訴人給付三十萬元之票款及
    利息，為有理由，應予准許。原審據為上訴人敗訴之判決，並無不合，上訴人之
    上訴，為無理由，應予駁回。
三、據上論結，本件上訴為無理由，依民事訴訟法第四百三十六條之一第三項、第四
    百四十九條第一項、第七十八條，判決如主文。
中      華      民      國    九十二    年     十一     月     十九     日
                              臺灣花蓮地方法院民事庭
~B審判長法官  陳心弘
~B      法官  郝燮戈
~B      法官  李世華
右為正本證明與原本無異。
本件不得上訴第三審（參見民事訴訟法第四百三十六條之二、第四百六十六條）
~B法院書記官  陳賜福
中      華      民      國    九十二    年    十一      月      二十    日


司法院資訊處製作；財團法人民間司法改革基金會備份。
